【裁判字號】    97,交抗,749
【裁判日期】    970701
【裁判案由】    違反道路交通管理處罰條例
【裁判全文】
臺灣高等法院交通事件裁定             97年度交抗字第749號
抗  告  人
即受處分人  甲○○
上列抗告人因違反道路交通管理處罰條例案件，不服臺灣臺北地
方法院，中華民國97年5月9日所為裁定（97年度交聲字第855號
），提起抗告，本院裁定如下：
    主  文
抗告駁回。
    理  由
一、抗告意旨略以：抗告人於停等紅燈時，關閉車大燈，然於警
    方告發時，已改善，依道路交通安全規則第一百零九條第一
    款，應規勸之，不應處罰，請撤銷原裁定，改諭知不罰等語
    。
二、原裁定略以：原處分意旨略以：受處分人甲○○於民國九
    十七年一月三十一日晚上七時三十五分許，駕駛車牌號碼四
    四０－ＬＨ號營業小客車行經臺北市○○○路與廣州街口，
    夜間行使不依規定使用燈光，未開大燈，爰依道路交通管理
    處罰條例第四十二條、道路交通管理事件統一裁罰基準及處
    理細則及違反道路交通管理事件統一裁罰基準表之規定，裁
    處罰鍰一千二百元等語，異議意旨略以：異議人於上開時
    地，駕駛車牌號碼四四０－ＬＨ號營業小客車在臺北市○○
    ○路與廣州街口之交岔路口處停等紅燈時，為響應環保節省
    燃油起見，因而將引擎熄火，關閉大燈，該時車速為零，並
    非在行駛中，不符合道路交通安全規則第一百零九條第一款
    所定汽車「行駛時」，夜間應該亮頭燈之規定，自不應依道
    路交通管理處罰條例第四十二條規定予以處罰等語。經查
    ：異議人上開違規事實，業據證人即承辦警員陳金生證稱：
    當時我是站在中華路二段三十九巷、延平南路口，也就是和
    平醫院急診室旁邊的巷弄口，當時我發現那部計程車440-LH
    行駛方向是由延平南路北往南方向，到我三十九巷口迴轉變
    成南往北，從我看到他時他就沒開大燈了，我就騎車去追他
    攔停，到延平南路、廣州街口這段大概一百公尺，把他攔下
    來就當場跟他講夜間車輛行駛於道路就要開啟大燈‧‧‧我
    當場告訴他他行駛道路違規在先我攔下來處罰是合法的，就
    當場掣單舉發等語，核與異議人坦認：其當時確係在行駛狀
    態下，駕車在上開交岔路口停等紅燈，且未開啟車頭大燈等
    語相符。從而，異議人於上開時、地，駕駛上開營業小客車
    ，於夜間疏未開亮頭燈之違規，堪予認定。因認原處分無誤
    ，異議為無理由，應予駁回。
三、按汽車行駛時，夜間應開亮頭燈；汽車駕駛人，不依規定使
    用燈光者，處新臺幣一千二百元以上三千六百元以下罰鍰，
    道路交通安全規則第一百零九條第一款、道路交通管理處罰
    條例第四十二條分別定有明文。原裁定以抗告人違規事實明
    確，原處分機關依上開規定裁罰，並無不當，而駁回異議，
    於法並無不合，抗告意旨認抗告人固有違規，而符合道路交
    通安全規則第一百零九條第一款規定，惟應予勸導改正，而
    非裁罰等語，按道路交通安全規則第一百零九條固無罰則，
    惟有關處罰規定，係依道路交通管理處罰條例，因此，抗告
    人所辯，尚有誤會，抗告為無理由，應予駁回。
四、據上論結，應依道路交通案件處理辦法第26條，刑事訴訟法
    第412條，裁定如主文。
中    華    民    國    97    年    7     月    1     日
                  刑事第十八庭審判長法  官  吳鴻章
                                    法  官  陳健順
                                    法  官  周政達
以上正本證明與原本無異。
不得再抗告。
                                    書記官  莊昭樹
中    華    民    國    97    年    7     月    1     日


司法院資訊處製作；財團法人民間司法改革基金會備份。
